【裁判字號】    97,易,3226
【裁判日期】    971229
【裁判案由】    傷害
【裁判全文】
臺灣臺北地方法院刑事判決              97年度易字第3226號
公  訴  人  臺灣臺北地方法院檢察署檢察官
被      告  乙○○
                    （另案於臺灣新竹監獄執行中）
上列被告因傷害案件，經檢察官聲請以簡易判決處刑（97年度偵
緝字第1489號），本院認不宜逕以簡易判決處刑（97年度簡字第
3158號），經改依通常程序審理並判決如下：
    主  文
乙○○傷害人之身體，處有期徒刑參月，如易科罰金，以新臺幣
壹仟元折算壹日。
    事  實
一、乙○○與甲○○原為舊識，二人於民國97年1 月21日原共同
    飲酒，嗣於同日下午10時30分許，乙○○因細故與甲○○發
    生口角，竟基於傷害之犯意，在臺北市萬華區○○○路○段
    250 巷25弄口處，對甲○○出手毆打並以腳踢，致其受有頭
    部外傷、頭皮多處瘀傷併顱內出血、鼻骨骨折、面部裂傷、
    頸部瘀傷、陰囊瘀傷、左小腿3 ×2 公分瘀傷等傷害。
二、案經甲○○訴由臺北市政府警察局萬華分局報告臺灣臺北地
    方法院檢察署檢察官偵查後聲請簡易處刑。
    理  由
一、本件被告乙○○對於檢察官簡易判決處刑書所提人證、物證
    之證據能力均不加以爭執，而本院審核該等證據資料作成之
    情形，亦無不具證據能力之情況，則該等證據自有證據能力
    ，合先敘明。
二、上揭犯罪事實，業據被告乙○○於偵訊及本院理時均坦承不
    諱，核與證人即告訴人甲○○於警詢時證述之情節相符，並
    有診斷證明書及監視器翻拍照片等件在卷可稽；而經本院依
    職權調閱告訴人之病歷資料，顯示告訴人於國中時即經診斷
    為重鬱症，目前接受完整精神治療後，病情逐漸改善等情，
    亦有國軍北投醫院97年11月25日函文檢附出院病歷摘要在卷
    可證，顯見告訴人並未因為被告之犯行，致身體或健康上有
    重大不治或難治之傷害，而達於重傷害之程度。綜此，足見
    被告之自白核與事實相符，堪予採信。是本件事證明確，被
    告犯行堪以認定，應予依法論科。
三、核被告所為，係犯刑法第277 條第1 項之普通傷害罪。爰審
    酌：(一)智識程度：被告係國中畢業，原以在市場從事殺雞為
    業；(二)關係：被告與告訴人二人雖非親密朋友，確係舊識，
    當日復一同飲酒；(三)犯罪動機、目的與手段：被告飲酒後，
    僅因細故，即徒手遭打告訴人；(四)所生危害：被告所為造成
    告訴人受有頭部外傷、頭皮多處瘀傷併顱內出血、鼻骨骨折
    、面部裂傷、頸部瘀傷、陰囊瘀傷、左小腿3 ×2 公分瘀傷
    等傷害；(五)犯後態度：被告於偵訊及本院審理時均能坦承犯
    行，係因無力賠償，始未與告訴人達成和解等一切情狀，量
    處如主文所示之刑，並諭知易科罰金之折算標準。
據上論結，應依刑事訴訟法第284 條之1 、第299 條第1 項前段
，刑法第277 條第1 項、第41條第1 項前段，刑法施行法第1 條
之1 ，判決如主文。
本案經檢察官簡逸薇到庭執行職務。
中    華    民    國    97    年    12    月    29    日
                        刑事第六庭法  官  林孟皇
上正本證明與原本無異。
如不服本判決應於收受送達後10日內向本院提出上訴書狀，並應
敘述具體理由；其未敘述上訴理由者，應於上訴期間屆滿後20日
內向本院補提理由書（均須按他造當事人之人數附繕本）「切勿
逕送上級法院」。告訴人或被害人如對於本判決不服者，應具備
理由請求檢察官上訴，其上訴期間之計算係以檢察官收受判決正
本之日期為準。
                                   書記官  楊雅鈞
中    華    民    國    97    年    12    月    29    日
附錄本案論罪科刑法條全文：
中華民國刑法第277條（普通傷害罪）
傷害人之身體或健康者，處三年以下有期徒刑、拘役或一千元以
下罰金。
犯前項之罪因而致人於死者，處無期徒刑或七年以上有期徒刑；
致重傷者，處三年以上十年以下有期徒刑。


司法院資訊處製作；財團法人民間司法改革基金會備份。
